Inventaris van het archief van de Middenstandsraad, 1919-1957
Nationaal Archief, Den Haag
In de buiten dossiers gehouden stukken werd een serie notulen gevonden en een serie bijlagen bij de notulen. Dit bestand is verre van volledig, ook nadat het werd aangevuld met dossier XXIII. Daarnaast werden enkele zaaksgewijs geordende bescheiden aangetroffen, enkele series ingekomen rapporten die voorlopig voor blijvende bewaring in aanmerking komen en de stukken van secretaris Beukers als gecommitteerde bij de landelijke middenstandsexamens.
Aanwijzingen voor de gebruiker
Openbaarheidsbeperkingen
Volledig openbaar.
Materiële beperkingen
Aanvraaginstructie
Openbare archiefstukken kunnen online worden aangevraagd en gereserveerd. U kunt dit ook via de terminals in de studiezaal van het Nationaal Archief doen. Om te kunnen reserveren dient u de volgende stappen te volgen:
U maakt een profiel aan op www.gahetna.nl, en logt vervolgens in
Via de archiefinventaris (alleen de beschrijvingen met rode nummers) selecteert u het gewenste archiefstuk door op de knop 'Reserveren' te klikken
In het volgende scherm geeft u aan op welke dag u het archiefstuk wilt inzien
Indien u zich bevindt in de studiezaal en een tafelnummer heeft ontvangen kunt u dit nummer vermelden. Als u geen tafelnummer heeft kunt u tafelnummer 777 laten staan
Vervolgens bevestigt u uw reservering door deze te versturen.
Verwant materiaal
Beschikbaarheid van kopieën
Bijlagen
Alfabetische trefwoordenindex op het dossierarchief (inventarisnummers 35-67)
A.
Aannemers, subsidie CXI
Aannemers, zie conflict bouwbedrijven LI
Aanprijzing van middelen tegen ziekte CXLVI
Aanwasbelasting, vermogens- XXXV
Academische Ziekenhuis Leiden, leveranties CXLII
Accountantswezen, wettelijke regeling CLXXII
Afbetalingsovereenkomsten CLXXIII
Agenda, samenstelling IV
Agenda, vastgestelde IV/2, IV/3
Algemene Borg Maatschappij, subsidiering LVI, XXXIIB, CX
Algemene Borg Maatschappij, garantiefonds CXXXIII
Algemene Centrale Bankvereniging voor de Middenstand L, LXX
Algemene Nederlandse Molenaarsbond LXXXVII
Amsterdamse aardappelen en groentencentrale CXCIII
Amsterdamse Middenstandscentrale CXLII
Arbeid, verrichten door vreemdelingen CCVI
Arbeidsbemiddeling, commissie CLXIII, IX
Arbeidstijden, voor wind- en watermolenaars V
Arbitragecommissie suikercontract XXXIII/3, XXXIII/4
Artsenijbereidkunst CXLVI
Assurantiebemiddelingsbedrijf CCXIV
Automatenvraagstuk XXXVIII/7
B.
Bakkers, concurrentie CXLII
Bakkers, conflict CXXII
Banderollestelsel XXXVID
Bankraad, commissie CCXIII
Bedrijfsgenoten, overneming landbouwcrisismaatregelen CCII
Bedrijfsschappen, wetsontwerp CXXX
Belasting, crisisinkomsten CLV
Belasting, inkomsten CLV
Belasting, wegen- CLIX
Belasting, commissie CCVII
Belasting, diversen VB,CXXXVII
Belasting, forensen XXVI/2
Belasting, vliegende winkels XXVI/2
Belasting, vermogensaanwas- XXXV
Belasting, tabak XXXVID/1-D/4
Belasting, ontwerp Schipper-Veenendaal XXXVID/4
Belasting, weelde LIX/1-/4
Belasting, weeldeverterings- LIX/4
Belasting, waardevermeerderings- LXXIX
Belasting, omzet CXXXVII
Belasting, zakelijke bedrijfs- CXXXVII
Belasting, verbruiks- CXXXVII
Belasting, omzet- CLXXXVII, CCVII
Belasting, op besloten vennootschappen CXCI
Belasting, personele CXCIX
Benoemingen, buitengewone leden II, II/1
Besloten vennootschappen CXCI
Betaling, uitstel van CLXXXII
Bezettingsregelingen CCXV
Bierbesluit CXLV
Borgmaatschappij, algemene XXXIIB, CX, CXXXIII
Boterwet CXXXIX
Bouw, conflict LI
Bureaus van Advies VIIB
C.
Cadeaustelsel CXXXIX, CXXXIXB, CXLII, XVIIIA
Centrale Bankvereniging voor de Middenstand LXX
Circulaires CXIIIA
Collectieve arbeidsovereenkomst X
Comité Economique Consultative CLXXVII
Commissie Prijzencontrole CLI
Commissie, propaganda van het Nederlandse fabrikaat CLXXX
Commissie tot verlaging van de posttarieven CL
Commissie van de Economische Raad CLXXVIII
Commissie voor Arbeidsbemiddeling CLXIII
Commissie voor de Economische politiek CLXIV
Commissie voor de economische voorlichting CLXXVIII
Commissie welvaartspolitiek Overijssel CXLII
Commissies, diversen CLXVII
Commissies, Middenstandsraad CXCVI
Communiqués LVII/1-/5
Concurrentie XB, XI, XVI, XLIV, LXIII, CXXXIX
Concurrentie, oneerlijke CXLII
Concurrentie, coöperatieve landbouwmaatschappijen CLXXXV
Concurrentie, herhaalde behandeling CCIX
Concurrentie, kaasveilingen CLXXXV
Concurrentie, personeels coöperaties CLXXXV
Concurrentie, servicestations CXCV
Congressen, middenstands- XC, XC/2
Consumptiemelk CCVIII
Contact-Centrale voor grossierderij CXLII
Contingentering CLXXXIX
Kredietverlening VIIA
Kredietverlening aan de Hanzekamer XXVII/2
Crisisinkomstenbelasting CLV
D.
Deskundigen, aanstelling XXXI
Detailhandel in boter en margarine CCXIII
Diefstal van goederen CXCII
Distributie van levensmiddelen CCV, CCX
Distributie van levensmiddelen, commissie CCX
Drankwet XIB, XIB/1
Drogistenexamen en drogisterijdiploma CXLVI
Duurte XIC, XIII, XIIIA
Duurte, commissie XIC
E.
Economische Raad CLXXVIII, LIIA
Economische Politiek, subcommissie CLXIV
Economische Voorlichtingsdienst, werkwijze LIIA
Eigendom, bescherming CXCII
Enquête, commissie XXIIA
Enquêterecht XXIIA
Erkenning als college van advies CLXXVIII
Executierecht CXCIV
F.
Federatieve Vereniging van Nederlandse Lederfabrikaten CXLII
Financiële verhouding tussen rijk en gemeenten CLXX
G.
Geldelijke verbintenissen, goudclausule CXL
Gelden ter goede rekening VIA
Geldvorderingen, onbetwiste CXX
Gemeentelijke halbedrijven LXXXIII
Gemeentelijke winkels XVI, XVIIA/1
Gemeentelijke winkels, bestaansrecht XVIIA/1
Gemeentewet, wijzigingen CLXX
Geneesmiddelenvoorziening CXLVIA
Gerst en gort XV
Geschenktelegrammen CXCVI
Goudclausule bij geldelijke verbintenissen CXL
H.
Halbedrijven, zie vishandelaren LXXXIII
Handel, markt- en straat- CCXI
Handelagenten en handelsreizigers CLXIII
Handelsregisterwet 1918 XLIX
Handelsscholen XVB
Handelsscholen, instandhouding LXI
Hanze Borg maatschappij LVI
Hanzebureau, nationaal XVIB
Hanzekamer, toekenning overheidskrediet XXVII/2
Hanzekolenkantoor, leveranties XXXVII
Hoge Raad van Arbeid XCV
Hoge Raad van Arbeid, gebonden jaarverslagen XCVIII
I.
Import van paardenvlees CXLII
Incassotarieven, verhoging LXVIII
Inflatie van de Nederlandse gulden CXL
Inklaring van goederen CXVI
Inkomstenbelasting CLV
Inkoop CXC
Inkoopcentrale, hoogovenspersoneel CLIV
Inkoopcoöperaties, centralisering CLXIX/2
Inkoopcoöperaties, kruideniers CLXIX/2
Internationale Middenstandscongres CXLII
Internationale Mittelstandsunion, statuten CXLII
Invaliditeitswet XLV
Invoer XVIIB/1
Invoerrechten XXIVC
Invoerrechten, verhoging op vlees LXXIV
Invoerrechten, verhoging op paling XC
Invoerrechtentarief, wetsontwerp XC
Invoer van goederen XVIIB/1, XVIIB/2
J.
Joodse Middenstandsbond CXLII
Joodse winkeliers XXXVIII/3
Journalistenvereniging, Nederlandse R.K. CXLII
K.
Kalenderhervorming CXLI
Kamers van Koophandel en Fabrieken, inkrimping CC
Kamers van Koophandel en Fabrieken CXXIV
Kamers van Koophandel en Fabrieken, reorganisatie XLIII
Kolen, leveranties XXXVII
Kolendistributie LIV
Koninklijke onderscheiding CVI
Kostencontrole middenstandsbedrijven CXLII
Krantenknipsels en- publicaties XXXIVA
L.
Landbouwordeningswet CCII
Landbouwcrisismaatregelen CLXXXV, CCII
Landbouwstudenten CXLII
M.
Maalderij en Bakkerij, station CVIII
Mais XX
Manufacturen, verkopen van XXI
Margarine, beschikbaarstelling CCV
Margarine, mengverbod CXXXIX
Markt- en straathandel, wettelijke regeling CCXI
Marktkooplieden XVIIIC
Melkbesluit, uitvoering XXXVIIIA
Melkkleinhandel, winstmarge XXXVIIIA
Mengverbod voor margarine CXXXIX
Merkartikelen, hoeveelheidsaanduiding XA/1
Merkartikelen, schending verpakking van CXCII
Merkenwet CLVIII
Middenstandsadviseurs, instituut voor XXVIII
Middenstandsadviseurs, kostendekking LXVII
Middenstandsbanken, samenwerking LXVIII, LXXV
Middenstandsbond, reorganisatie XIV
Middenstandsbond, Joodse CXLII
Middenstandsbond, Nederlandse CIII
Middenstandscentrale, Amsterdamse CXLII
Middenstandscentrale, Nederlandse XXX
Middenstandscongres CXLII, XC, XC/2
Middenstandskredietbank LXX
Middenstandsdienst, oprichting LIIA
Middenstandsenquête, commissie XXIIA
Middenstandsraad, gedicht CXLII
Middenstandsraad, herdenking 20-jarig bestaan CXLII
Middenstandsraad, commissie belastingen CCVII
Middenstandsraad, samenstelling I/1-I/3, I/B, II, II/1
Middenstandsraad, archief VA
Middenstandsraad, huishoudelijk reglement XVII
Middenstandsraad, openbaarheid XLII
Middenstandsraad, 250ste vergadering LVII/5
Middenstandsraad, positie secretaris XCIV
Middenstandsraad, opheffing CXXV
Middenstandsraad, vaste commissies CXCVI
Middenstandsraad, vertegenwoordiging CLXXVII
Middenstandsraad, vertegenwoordiging CLXXVIII
Middenstandsraad, voordracht lid voor Bankraad CCXIII
Middenstandsvoorlichtingsbureau, werkwijze LII
Middenstandsverenigingen, lijsten XIX
Middenstandsvergaderingen XCVII
Middenstandsvoorlichting LII
Middenstandssubsidie LII
Middenstandsvoorzieningsfonds CXLII
Molenaarsbond, algemene Nederlandse LXXXVII
N.
Naamloze vennootschappen CLVI
Nederlands fabrikaat, propaganda CLXXX
Nederlandse aardappelencentrale CLXXVII
Nederlandse gulden, inflatie CXL
Nederlandse Middenstandsbond, jaarverslagen CIII
Nederlandse spoorwegen, coöperatieve vereniging LA
Nederlandse Zuivelcentrale, stichting CLXXVII
Nijverheidsraad CXCII
O.
Octrooiwet CLVIII
Olympische spelen CXLVII
Omzetbelasting CXXXVII
Omzetbelastingwet CCVII
Omzetbelastingwet 1933 CLXXXVII
Onteigeningswet CLXXXI
Oorlogsmaatregelen CCXV
Openbare vervoermiddelen, wet op CLXXXVIII
Openbare Vervoermiddelen, wet XXXIV
Overgangsbesluit XVIIIA
Overheidssteun, coöperatieve verenigingen XXVII/1
Overheidssteun, Middenstandskredietbank LXX
P.
Personele belasting CXCIX
Petroleumverwarming XVIIC
Post, commissie tot verlaging van de -tarieven CL
Posterijen, Telegrafie en Telefonie, commissie LXXIII
Postpakketten, controle CXXI
Posttarief voor drukwerk CLXVIII
Prijsbederf CXCVIII
Prijzen, minimum CXCVIII
Prijzen, room en melk CCVIII
Prijzencontrole, commissie CLI
Prijzen, vaststelling maximum LXIX
Publiekrechterlijke bedrijfsorganisatie CXXX
R.
Raad van Arbeid, Hoge XCV, XCVIII
Raad van Advies voor de Economisch-Technologische Dienst van Noord-Holland CXLII
Raden van Arbeid CLXXVII
Rentezegels XLV
Rijksgraanbureau,conflict LXXXVII
Rijksinkoopbureau IA, IA/1, IIA
Rijksinkoopbureau, monsterboeken IA
Rijnvaartpremies, Belgische CCIV
Rondbrengdetailhandel CCXIII
Room en melk CCVIII
S.
Samenwerking, middenstandsinstellingen XXX
Samenwerking, middenstandsbanken LXVIII
Schoeisel, aanstelling van deskundigen XXXI
Schoenmakers, gemeenschappelijke werkplaats L
Schoenwinkeliers XXXII, XXXIIC/2
Schulden, invordering van CCVIII
Servicestations langs de openbare weg CXCV
Slachtwet CXLVIII
Slagerijen, openingstijden XI
Sociale verzekering XCIII
Sociale wetgeving XCIII
Socialisatiecommissie CXXVI
Spertijdregelingen XXXVC
Spoorwegraad, samenstelling CXXXIV
Spoorwegverbinding, verbetering LVIII
Statistieken, omzet LII
Subsidie, Bureaus van Advies VIIB, XXXIIC, XXXIIC/1
Subsidie, Algemene Borgmaatschappij XXXIIB, CX
Subsidie, Coöperatieve verbruiksvereniging N.S. LA
Subsidie voor middenstandsvoorlichting LII
Subsidie Hanze Borgmaatschappij LVI
Subsidie buitenlandse aannemers CXI
Subsidie Middenstandsraad CXVII
Suiker XX, XXXIII/1
Suikercontract XXXIII/3
Suikerbonnen XXXIII/1, XXXIII/2
T.
Tabak, banderollestelsel XXXVID
Tabak, wet op XXXVID
Tabak, belasting XXXVID/1, XXXVID/2, XXXVID/3, XXXVID/4
Tarief voor postdrukwerk CLXVIII
Tariefwet XC
Technologische Nijverheidsorganisatie CLXXXVI
Telegramformulieren, nabootsing CXXXII
Telegrammen, invoeren van geschenk- CXCVI
Tentoonstellingen LV
Toezending van stukken, buitengewone leden CXIII
Toezending van stukken, aan leden IV/2, XXIII/1, LII/1,
U.
Uitverkoping CXXXIX
Uitvoer, appelen XXXIVB
Uitvoer, jam XXXIVC
Uitvoer, zuiderzeeharing XXXIVD
Uitvoer, aardappelen CIX
Umsatzsteuerwet CLXXI
V.
Valse aanduidingen van herkomst CLXII
Valutacommissie XVIIIB/3
Valuta, daling XVIIIB/3, XLIV
Veiligheidswet CLXXXIII
Veilingbesluit CLXXIX
Veilingen, kaas CLXXXV
Veilingwezen CLXXIX
Vennootschapsakten, notariële CLVI
Ventvergunningen CCXII
Verbruiksbelasting CXXXVII
Verdrag van Madrid CLXII
Vereniging van Bedrijfsautohouders CXLII
Vereniging van Nederlandse Gemeenten CXC
Vergaderingen, landelijke middenstands- XCVII
Vermogenaanwasbelasting XXXV
Verpakking, van merkartikelen XA/1
Verwarming, petroleum XVIIC
Vestigingseisen, criteria XXXVC
Vishandelaren, conflict LXXXIII
Vlees, verhoging invoerrechten op LXXIV
Vleeskeuringswet CCIII
Vliegende winkels XXVI/2, XLIV
Vliegende winkels XXVI/1, XXVI/2
Forensenbelasting XXVI/2
Vliegende winkels, belasting XXVI/2
Volkswarenhuizen, oprichting XXXVIC
Voorlichting, aan middenstanders LII, LII/1
Voorlichting, algemene economische LIIA
Vrijdom van port XXXVIA
Vrije grensverkeer CLII
W.
Waarde van de gulden CXLII
Waardevermeerderingsbelasting LXXIX
Warenwet XA
Weeldebelasting, wet tot heffing LIX/1-/4
Weeldeverteringsbelasting LIX/4
Wegenbelasting CLIX
Werkeloosheidssubsidiefonds CXXXVII
Werkelozen, beschikbaarstelling margarine CCV
Werkfonds CLXXVII
Werknemers, buitenlandse CCVI
Werktijdenbesluit, voor winkels LXXXI, LXXXI/1
Werktijden, uitbreiding XVIA
Wind-en Watermolenaars, arbeidstijden V
Winkelsluiting, wet op XXXVIII/2-/7
Winstonttrekking CLXXXV
IJ.
IJkwet CXXXV
Z.
Zakelijke bedrijfsbelasting CXXXVII
Zeehaven, positie Nederlandse CCIV
Zegelwet LIX/3, LXXXVI
Ziekte, aanprijzing van middelen tegen CXLVI
Ziektewet CLXIV
Zomertijd, opheffing
Zondagswet XXXVIII/3, XL
Overzicht van geraadpleegde bronnen
Dungen, P.A. van den, De middenstandsbeweging in Nederland, Tilburg, 1937.
Hen, P.E. de, Actieve en re-actieve industrialisatiepolitiek in Nederland, de overheid en de ontwikkeling van de Nederlandse industrie in de jaren dertig en tussen 1945 en 1950, Amsterdam, 1980.
Kort overzicht van de werkzaamheden van de Middenstandsraad, 1947-1957, 's-Gravenhage, 1957.
Linden, J.T.M. van der, Economische ontwikkeling en de rol van de overheid, Nederland 1945-1955, Amsterdam, 1985.
`De Middenstandsnota 1954' in: Kroniek van het ambacht, jrg. 1954, nr. 2-3 (februari-maart).
Mollerus, J.C., Officiële vertegenwoordiging van landbouw, nijverheid en handel, Amsterdam, 1932.
Scholten, G.H., De Sociaal-economische Raad en de ministeriële verantwoordelijkheid, Meppel, 1968.
Tobi, E.J. en Lyuckx, A.W., Herkomst en toekomst van de middenstander, een studie over de beroepsmobiliteit in de middenstand, Amsterdam, 1950.
Wilde, J.P.I., De middenstandsproblematiek in een nieuw gewaad, Kampen, 1953.
Beschrijving van de series en archiefbestanddelen
- Stukken van algemene aard., I.
  - Notulen van de vergaderingen van de Middenstandsraad, genummerd 5-277., 1919-1956; 1-7; 7 pakken
    - 5-30, 1919 nov. - 1921 april, 1
    - 56-117, 1923 april - 1929 jan., 2
    - 118-155, 1929 maart - 1933 okt., 3
    - 156-180, 1933 nov. - 1936 nov., 4
    - 181-204, 1936 dec. - 1940 juli, 5
    - 205-243, 1940 aug. - 1948 feb., 6
    - 244-277, 1949 jan. - 1957 mei., 7
  - Bijlagen bij de notulen van de vergaderingen van de Middenstandsraad, genummerd 166-272., 1933-1953; 8-26; 19 pakken
    - 150-169, 1933 feb. - juni 6., 8
    - 171-174, 1935 juni 20 - 1935 dec., 9
    - 175-178, 1936 feb. - juni, 10
    - 179-182, 1936 sep. - 1937 feb., 11
    - 184-190, 1937 mei - mrt., 12
    - 191-194, 1938 mei - dec., 13
    - 195-201, 1939 feb. - 1940 feb., 14
    - 202-209, 1940 apr. - 1941 april, 15
    - 210-235, 1941 mei - 1946 okt., 16
    - 236-252, 1947 jan. - 1949 sep., 17
    - 253, 1950 jan., 18
    - 254, 1950 mrt., 19
    - 255-257, 1950 juni - juli, 20
    - 258-260, 1951 jan. - apr., 21
    - 261, 1951 okt., 22
    - 262-265, 1951 okt. 16 - 1952 sep., 23
    - 266, 1952 okt. 28., 24
    - 267-270, 1953 jan. - sep., 25
    - 271-272, 1953 okt. - dec., 26
  - Indicateurs op de ingekomen en de minuten van uitgaande stukken, agendanummers 578- 8118., 1936-1954; 27; 1 pak
  - Index van afzenders op het dossierarchief, genummerd., 1919-1942; 28-30; 3 dozen
    Kaartsysteem.
    - 1-127., 28
    - 130-332/2., 29
    - 332/4-419., 30
  - Nummerieke dossierlijst, genummerd I-CCXIII, houdende verwijzingen naar de afzenders in inventarisnummer 28-30., 1919-1949; 31; 1 doos
  - Alfabetische trefwoordenindex op het dossierarchief., 1919-1942; 32-33; 2 dozen
    - A - N., 32
    - N - Z., 33
    - Stukken betreffende het opstellen en verzenden van agenda's voor de vergaderingen van de Middenstandsraad, nummers 29-275. 1921-1956, 37; 4 omslagen
      zie inventarisnummer 37, dossier IV.
    - Stukken betreffende de toezending van diverse circulaires door de secretaris aan de leden. 1931-1934, 59; 1 omslag
      zie inventarisnummer 59, dossier CXIIIA.
  - Verslagen van de werkzaamheden van de Middenstandsraad over 1934, 1939, 1940 en 1947-1957., 1935, 1940, 1941 en 1957; 34; 1 pak
  - Notulen van de vergaderingen van de werkcommissie uit de Middenstandsraad inzake vestigingseisen., 1938-1943; 99; 1 omslag
  - Kranteknipsels en kopieën van krantepublicaties, 1919-1924; 45; 1 omslag
    1. Zie inventarisnummer 45, dossier XXXIVA.
    2. Aangezien deze publicaties inlichtingen bevatten over de periode 1919-1922 waarvan de notulen ontbreken, is tot bewaring besloten.
  - Dossiers, genummerd I-CCXV., 1919-1957; 35-67; 33 dozen
    - I. (1919-19??), 35
      - De samenstelling van de Middenstandsraad., I
      - Aankoop van goederen in het buitenland ten behoeven van de onder het departement van Landbouw, Nijverheid en Handel ressorterende takken van dienst., IA
      - Regeling Rijksinkoopbureau., IA
      - De samenstelling van de Middenstandsraad (nieuw statuut 1932), IB
      - De publiekrechtelijke bedrijfsorganisatie., IB
    - I. (19??-1957), 36
    - II- V., 37
      - Aanwijzing van deskundigen., II
      - Abonnement middenstandsbladen en Courantenknipsels (Vernietigd)., III
      - Adres secretariaat van de Middenstandsraad. (Vernietigd)., IIIA
      - Agenda's vergaderingen van de Middenstandsraad., IV
      - Etalageverlichting in de wintermaanden, V
    - VA-VIIA(1920-1936)., 38
      - Archief van de Middenstandsraad (Vernietigd), VA
      - Belastingen., VB
      - Bespreking van adressen aan de Regering van de Middenstandsraad., VI
      - Gelden ter goede rekening van de Middenstandsraad., VIA
      - Sociaal Jaarboek voor Nederland. (Vernietigd)., VII
      - Kredietverstrekking aan kleine middenstandsbedrijven (faillietverklaring)., VIIA
    - VIIA(1937-1956) - IX., 39
      - Kredietverstrekking aan kleine middenstandsbedrijven (faillietverklaring)., VIIA
      - Bureaus van Advies voor de Middenstand., VIIB
      - Bijwoning vergadering van de Middenstandsraad., VIII
      - Centrale Commissie van Bijstand voor de Arbeidsbemiddeling., IX
    - X-XIB., 40
      - Collectieve Arbeidsovereenkomst., X
      - Commissie van Bijstand inzake de uitvoering der Warenwet-1919., XA
      - Warenwet., XA/1
      - Concurrentie in het schoenmakersbedrijf., XB
      - Toezending van stukken aan J. Das DZN, Utrecht. (Vernietigd)., XD
      - Declaraties van de Middenstandsraad. (Vernietigd)., XE
      - Drankwet., XIB
    - XIB/1- XVC., 41
      - Drankwet ( voorontwerp drankwet)., XIB/1
      - Duurtebestrijding/Prijzen levensmiddelen., XIC
      - Staatscommissie inzake de Duurte., XII
      - Ontwerp Duurtewet oktober en november 1920., XIII
      - Reorganisatie van de Middenstandsbond., XIV
      - Gerst en Gort., XV
      - Giroverkeer Nederlandse Bank., XVA
      - Handelsonderwijs., XVB
      - Crisisbedrijven voor verduurzaamde goederen., XVC
    - XVI- XVIIC., 42
      - Coöperatie en Middenstand door mr. H. Engel., XVI
      - Arbeidswet., XVIA
      - Vergadering van de Hanze te Rotterdam d.d. maart 1920. (Vernietigd)., XVIB
      - Huishoudelijk reglement van de Middenstandsraad., XVII
      - Importeren van of handelen in goederen door Gemeenten., XVIIA
      - Importeren van goederen door particulieren., XVIIB
      - Petroleumverwarming voor winkels., XVIIC
    - XVIII-XXV., 43
      - Wasindustrie, XVIII
      - Jaarverslagen van de Middenstandsraad. (= inventarisnummer 34), XVIII/1
      - Valutacommissie., XVIIIB
      - Onreële concurrentie door marktkooplieden., XVIIIC
      - Lijst van landelijke middenstandsverenigingen., XIX
      - Mais., XX
      - Manufacturen., XXI
      - Levering van drukwerk ten behoeve van de Middenstandsraad. (Vernietigd)., XXII
      - Middenstandsenquêtecommissie., XXIIA
      - Notulen vergadering van de Middenstandsraad. (= inventarisnummer 1-7), XXIII
      - Onderhoud. (Vernietigd)., XXIVB
      - Nijverheidsonderwijs., XXIV
      - Nabestelling van Middenstandsbladen. (Vernietigd)., XXIVA
      - Invoerrechten., XXIVC
      - Oprichting van de Middenstandsraad., XXV
    - XXVI/1-XXXIII/3., 44
      - Optreden tegen vliegende winkels., XXVI
      - Patroonsverenigingen., XXVII
      - Overheidssteun aan coöperaties., XXVII/1
      - Rijksmiddenstandsadviseurs., XXVIII
      - Rijst., XXIX
      - Samenstelling middenstandsinstelling en -organisaties., XXX
      - Schoeisel., XXXI
      - Schoenwinkeliers., XXXII
      - Sollicitaties. (Vernietigd), XXXIIA
      - Subsidie Algemene Borgmaatschappij voor de Middenstand., XXIIB
      - Subsidie Bureaus van Advies, XXXIIC
      - Suiker., XXXIII
    - XXXIII/4-XXXV C., 45
      - Suiker., XXXIII
      - Tarieven spoorwegen., XXXIV
      - Uitknipsels., XXXIV/A
      - Uitvoer van appelen., XXXIV/B
      - Uitvoer van jam., XXXV/C
    - XXXV Ca-Cae., 46
      De nadere specificatie van inv.nrs. 46-49 is onduidelijk. Mogelijk vallen onderstaande dossiers onder één van de genoemde inv.nrs. (46-49)
      XXXVC Uitvoer van jam.
      XXXVD Uitvoer van Zuiderzeeharing.
      XXXV Vermogenaanwasbelasting.
      XXXVA Handels- en nijverheidsverenigingen in Nederland.
      XXXVB Vervaardiging van enveloppen door de strafgevangenis te Zutphen. (Vernietigd).
      XXXV Vestiging van winkeliers en ambachtlieden.
    - XXXV Caf-Cb., 47
    - XXXV Cc-Cn., 48
    - XXXV Co-Cz., 49
    - XXXVI- XXXVIII/2., 50
      - Ch.A. Frencker, lid van de Middenstandsraad. (Familieaangelegenheden: vernietigd)., XXXVI
      - Vrijdom van port., XXXVIA
      - Toekenning van vergoeding van verhuiskosten aan rijksambtenaren. (Vernietigd)., XXXVIB
      - Volkswarenhuizen., XXXVIC
      - Wetsontwerp inzake de tabaksbelasting., XXXVID
      - Hanzekolenkantoor., XXXVII
      - Winkelsluitingswet., XXXVIII
      - Winstmarge melkhandel., XXXVIIIA
    - XXXVIII/3-XLII., 51
      - Winkelsluiting (zie ook automatenvraagstuk). (Vernietigd)., XXXVIIIB
      - Zomertijd., XXXIX
      - Zondagswet, XL
      - Taak Middenstandsraad/vergaderingen., XLI
      - Datum vergadering van de Middenstandsraad (Vernietigd)., XLI/8
      - Publiciteit van het verhandelde in de Middenstandsraad., XLII
    - XLIII-LII., 52
      - Samenstelling van de Commissie ter voorbereiding van de reorganisatie van de Kamers van Koophandel en Fabrieken., XLIII
      - Oneerlijke concurrentie als gevolg van de lage stand der valuta in het buitenland., XLIV
      - Invaliditeitswet., XLV
      - Toezending van de Haagse Middenstander. (Vernietigd)., XLVI
      - Psychotechniek van Handel en Bedrijf. (Vernietigd)., XLVII
      - Handelsregisterwet., XLIX
      - Oprichting van een gemeenschappelijke werkplaats voor schoenmakers., L
      - Subsidie der Spoorwegen aan een coöperatieve verbruiksvereniging., LA
      - Conflict bouwbedrijven., LI
      - Middenstandsvoorlichting., LII
    - LIIA-LVII/4., 53
      - Verslag Rijksvoorlichtingsdiensten., LII/1
      - Economische Voorlichtingsdienst., LIIA
      - Uitschakeling detailhandelaren in brandstoffen bij de levering van brandstoffen aan de kleinindustrie., LIV
      - Subsidie Centraal Hanzebureau te s'Hertogenbosch voor een in 1921 te houden middenstandstentoonstelling., LV
      - Subsidie N.V. Hanze Borg Maatschappij te 's-Hertogenbosch., LVI
      - Communiqués., LVII
    - LVII/5-LX., 54
      - Communiqués., LVII